臺灣臺北地方法院民事判決
111年度訴字第3961號
原      告  台新國際商業銀行股份有限公司

法定代理人  尚瑞強  
訴訟代理人  梁文昀  
被      告  李吉福  

上列當事人間給付簽帳卡消費款等事件，本院於民國111年11月3
0日言詞辯論終結，判決如下：
    主      文
一、被告應給付原告新臺幣貳拾玖萬柒仟肆佰捌拾捌元，及自民
    國九十六年二月二十三日起至民國一百零四年八月三十一日
    止，按週年利率百分之十六點五計算之利息，及自民國一百
    零四年九月一日起至清償日止，按週年利率百分之十五計算
    之利息。
二、被告應給付原告新臺幣陸萬貳仟貳佰零捌元，及自民國九十
    六年五月二十六日起至民國一百零四年八月三十一日止，按
    週年利率百分之二十計算之利息，及自民國一百零四年九月
    一日起至清償日止，按週年利率百分之十五計算之利息。
三、被告應給付原告新臺幣貳拾玖萬陸仟伍佰零伍元，及自民國
    九十六年五月二十六日起至民國一百一十年七月十九日止，
    按週年利率百分之十八點九計算之利息，及自民國一百一十
    年七月二十日起至清償日止，按週年利率百分之十六計算之
    利息。
四、訴訟費用由被告負擔。
    事實及理由
壹、程序方面
一、按當事人得以合意定第一審管轄法院，但以關於由一定法律
    關係而生之訴訟為限，前項合意，應以文書證之。次按對於
    同一被告之數宗訴訟，除定有專屬管轄者外，得向就其中一
    訴訟有管轄權之法院合併提起之，但不得行同種訴訟程序者
    ，不在此限，民事訴訟法第24條、第248條分別定有明文。
    復按民事訴訟法所以規定當事人得合意定管轄法院，乃因法
    定管轄規定於實際上常造成當事人諸多不便，故為尊重當事
    人之程序選擇權，兼顧當事人實行訴訟之便利，於無礙公益
    上特別考量所作管轄之規定（如專屬管轄之規定）下，特容
    許當事人得合意定第一審管轄法院，上開規定之立法意旨既
    係為便利當事人實行訴訟而設，則兩造於起訴前合意指定之
    管轄法院，必須限於一定之法院，始能謂係便利當事人實行
    訴訟，如當事人一造以定型化契約廣泛將不特定多數第一審
    法院定為合意管轄之法院，用與他造當事人簽訂契約，即與
    合意管轄之立法意旨有悖；是當事人合意定數管轄法院時，
    雖非法所不許，然亦應限於特定之一個或數個法院，如合意
    泛指當事人一造得向不特定多數法院起訴，自為法所不許（
    最高法院86年度台抗字第139號裁定意旨參照）。查原告分
    別依兩造間之YouBe予備金信用貸款契約書、信用卡使用契
    約及通信貸款約定書，提起本件訴訟，而兩造間之信用卡會
    員約定條款第26條雖約定：「因本契約涉訟時，除法律所規
    定之法院有管轄權外，持卡人並同意以臺灣臺北地方法院、
    臺灣臺中地方法院、臺灣高雄地方法院或臺灣地方法院擇一
    為第一審管轄法院...」等語(見本院卷第37頁)，然前述約
    款內容，原告將得依其意思於全國各地方任選一地方法院而
    為起訴，揆諸首揭說明，不能認為兩造已有合意限於特定法
    院即本院為第一審管轄法院之意思合致，該合意管轄約定，
    已與民事訴訟法第24條規定意旨有悖，應屬無效，先予敘明
    。惟兩造間YouBe予備金信用貸款契約書第17條、通信貸款
    約定書第4條第5款暨已約定以本院為管轄法院（見本院卷一
    第13頁、第43頁），又原告基於信用卡使用契約請求並無專
    屬管轄情形，是依前揭民事訴訟法之規定，原告提起本件訴
    訟，本院均具有管轄權。
二、本件被告經合法通知，未於言詞辯論期日到場，核無民事訴
    訟法第386條所列各款情形，爰依原告之聲請，由其一造辯
    論而為判決。
貳、實體方面
一、原告主張：
　㈠被告於民國91年10月17日向原告申請台新銀行現金卡信用貸
    款（帳號：0000000000000000），約定被告得以金融卡提款
    或轉帳方式動撥貸款額度之現金，借款利率依約定書第3條
    依固定年利率16.5％計算，而被告應於每月之繳款截止日依
    約繳納每月應還之金額。詎被告於91年10月17日核撥貸款後
    至111年8月9日，尚有如主文第一項所示之本金新臺幣（下
    同）29萬7,488元及利息尚未按期給付，並按約定書第8條約
    定，改依週年利率20％計算延滯利息，復依信用貸款約定書
    第9條第1款及第5款約定，被告已喪失期限利益，即應清償
    所有未償還之全部款項。另因銀行法第47條之1於104年9月1
    日修正施行，故之後利息改以週年利率15％計算。
　㈡被告另於87年10月2日，向原告申請信用卡使用(卡號：00000
    00000000000)，依約被告得於特約商店記帳消費，惟所生應
    付帳款應於繳款截止日前向原告清償或以循環信用方式繳付
    最低應繳金額。詎被告自87年10月2日發卡至111年8月9日止
    ，消費記帳尚餘本金35萬2,464元，及如主文第二項示之利
    息未按期給付，按會員約定條款第16條約定，循環信用利息
    之計算方式，係每筆得計入循環信用本金之帳款，自各筆帳
    款實際墊付日起按年息20％計算至清償日止，並因銀行法第4
    7條之1於104年9月1日施行，故之後利息改以週年利率15％計
    算。復依會員約定條款第24條約定，被告已喪失期限利益，
    應即清償未償還之全部款項。
　㈢被告再於93年8月20日向原告申請通信貸款，向原告借款40萬
    元，兩造於同日簽立通信貸款約定書，並約定貸款期限為5
    年，並依年利率18.9％計算利息，被告應於每月2日繳款。詎
    被告於申辦後即未依約正常繳納款項，截至111年8月9日止
    ，共累積29萬6,505元，及如主文第三項所示之利息未繳納
    ，並依通信貸款應行注意事項第1條第1款約定，被告已喪失
    期限利益。
　㈣為此，爰依消費借貸及信用卡使用契約之法律關係提起本訴
    等語。並聲明：如主文第一項至第三項所示。
二、本件被告經合法通知，未於言詞辯論期日到場，亦未提出書
    狀作何聲明或陳述。
三、經查，原告主張之事實，業據其提出YouBe予備金信用申請
    書暨貸款契約書、現金卡交易紀錄查詢、帳戶還款明細畫面
    、信用卡申請書、信用卡會員約定條款、信用卡帳務明細及
    本金利息簡易計算表、通信貸款申請書暨約定書、帳務明細
    及本金利息簡易計算表等件為證（見本院卷一第13至47頁、
    卷二第27至75頁），經核現金卡申請書、YouBe予備金信用
    貸款約定書、通信貸款申請書原本無訛。被告已於相當時期
    受合法通知，而不於言詞辯論期日到場爭執，亦未提出答辯
    書狀作何有利於己之聲明，而原告主張之前開事實，業經提
    出上開文書證據為證，且核與其主張相符，自堪信原告主張
    為真。從而，原告本於消費借貸及信用卡使用契約之法律關
    係，請求被告給付如主文第一項至第三項所示之本金、利息
    ，為有理由，應予准許。
四、訴訟費用負擔之依據：民事訴訟法第78條。　　
中　　華　　民　　國　　111 　年　　12　　月　　15　　日
                  民事第五庭    法　官　何若薇
以上正本係照原本作成。
如對本判決上訴，須於判決送達後20日內向本院提出上訴狀。如
委任律師提起上訴者，應一併繳納上訴審裁判費。
中　　華　　民　　國　　111 　年　　12　　月　 15　　 日
                                書記官  林俐如